Inventory of the Czeslaw Kiszczak writings
Hoover Institution Archives
Czeslaw Kiszczak writings
1934-2016
97046
Hoover Institution Archives
24 manuscript boxes (9.6 linear feet)
Speeches, videorecordings, and interview transcripts relating to political conditions in Poland.
Kiszczak, Czeslaw.
Access
Collection is open for research.
The Hoover Institution Archives only allows access to copies of audiovisual items. To listen to sound recordings or to view videos or films during your visit, please contact the Archives at least two working days before your arrival. We will then advise you of the accessibility of the material you wish to see or hear. Please note that not all audiovisual material is immediately accessible.
Acquisition Information
Acquired by the Hoover Institution Archives in 1997.
Accruals
Materials may have been added to the collection since this finding aid was prepared. To determine if this has occurred, find the collection in Stanford University's online catalog at http://searchworks.stanford.edu/. Materials have been added to the collection if the number of boxes listed in the online catalog is larger than the number of boxes listed in this finding aid.
Biographical Note
Lieutenant general, Polish army; prime minister, 1989.
Scope and Content of Collection
Speeches, videorecordings, and interview transcripts relating to political conditions in Poland.
Poland--Politics and government--1989-
- Wystapienia i wywiady Cz. Kiszczaka, 1989 (Box-folder 1: 1)
- Dokumentacja zwiazana z Jozefem Kuropieska i Mieczyslawem Obiedzinskim, 1980 January 14 (Box-folder 1: 2)
- Korespondencja Michala Zymierskiego do Cz. Kiszczaka, 1984-1987 (Box-folder 1: 3)
- Pismo Pplk. Rezerwy J. Lachuta do Cz. Kiszczaka, 1979 (Box-folder 1: 4)
- Karta skierowania Cz. Kiszczaka do wojska i opinia ze szkolenia, 1945 (Box-folder 1: 5)
- Kartka swiateczna od A. Wielowieyskiego do Cz. Kiszczaka, 1989 (Box-folder 1: 6)
- Pisma pomiedzy Cz. Kiszczakiem, W. Jaruzelskim i M. Kozakiewiczem dotyczace powolania Cz. Kiszczaka na stanowisko Premiera oraz rezygnacji z niego, 1989 (Box-folder 1: 7)
- Pismo powolujace Cz. Kiszczaka na Zastepce Przewodniczacego Komitetu Obrony Kraju, 1989 (Box-folder 1: 8)
- List od A. Celinskiego, 1989 (Box-folder 1: 9)
- Korespondencja od Aleksandra Malachowskiego, 1984-1988 (Box-folder 1: 10)
- Korespondencja do Tadeusza Mazowieckiego, Prezesa Rady Ministrow, 1990 (Box-folder 1: 11)
- Pismo od A. Drawicza do Cz. Kiszczaka, 1990 (Box-folder 1: 12)
- List od A. Halla, 1990 (Box-folder 1: 13)
- Pismo Cz. Kiszczaka do W. Jaruzelskiego, 1989 (Box-folder 1: 14)
- List B.Sulika do Cz. Kiszczaka, 1987 (Box-folder 1: 15)
- Korespondencja od A. Szczypiorskiego (wraz z kopia zaproszenia od Zwiazku Pisarzy Szwajcarskich), 1983-1987 (Box-folder 1: 16)
- List od W. Woroszylskiego, 1987 (Box-folder 1: 17)
- List od B. Tyszkiewicz, 1985 (Box-folder 1: 18)
- List od D. Passenta, 1984 (Box-folder 1: 19)
- Wystapienie Cz. Kiszczaka w Sejmie - po zgloszeniu jego kandydatury na premiera w dn. 1 sierpnia 1989 roku (Box-folder 1: 20)
- Pismo J. Rokity do B. Geremka, Przewodniczacego OKP, 1990 (Box-folder 1: 21)
- List W. Gornickiego do Cz. Kiszczaka, 1989 (Box-folder 1: 22)
- Ramowy plan kierowania Resortem SW w warunkach stanu "W", 1981 (Box-folder 1: 23)
- Pismo Cz. Kiszczaka do Ministra Obrony Narodowej, 1990 (Box-folder 1: 24)
- Pismo do gen. J. Modrzewskiego z prosba o przyznanie talonu na samochod, 1977 (Box-folder 1: 25)
- Maszynopis: G. Zmarzlinski "Dlaczego 13 grudnia?,", 2007 (Box-folder 1: 26)
- "Porozumienie narodowe szansa Polakow" - wywiad z wicepremierem M.F. Rakowskim, 1981 December 1 (Box-folder 1: 27)
- Brudnopis: "Czy mozliwy byl "Okragly Stol" bez stanu wojennego, undated (Box-folder 1: 28)
- Maszynopis: Komentarz do ksiazki, Stan wojenny w Polsce, 1999 (Box-folder 1: 29)
- Kopia: Trybuna Ludu z dn. 9.08.2001 - Kuklinski - as CIA i GRU (Box-folder 1: 30)
- Notatki Cz. Kiszczaka w rekopisie, undated (Box-folder 1: 31)
- Zbior luznych notatek, w wiekszosci odrecznych, undated (Box-folder 1: 32)
- Pismo do Cz. Kiszczaka od Gunter Guillaume, 1985 (Box-folder 1: 33)
- Notatka dotyczaca sytuacji, 1982 (Box-folder 1: 34)
- Teczka Personalna Tajnego Wspolpracownika ps."Bolek".Tom Pierwszy, kopia, materialy IPN, 1971-1976 (Box-folder 1: 35)
- Teczka Personalna Tajnego Wspolpracownika ps."Bolek", Kopia, materialy IPN, 1971-1976 (Box-folder 1: 36)
- List Kaprala do Generala. (Walesa - Kiszczak), 1982 November 9 (Box-folder 1: 37)
- Opinia sluzbowa (dot. Cz. Kiszczaka), 1978 July 31 (Box-folder 1: 38)
- Pisma zwiazane z Kopalnia Wujek, 1981-2004 (Box-folder 2: 1)
- Rozmowa z Gen. Gruba, undated (Box-folder 2: 2)
- Zeznania swiadkow, pytania, rozmowy kopalnia Wujek, undated (Box-folder 2: 3)
- Kopalnia Wujek, pisma sadowe, undated (Box-folder 2: 4)
- Kopalnia Wujek i Manifest Lipcowy, undated (Box-folder 2: 5)
- Dokumenty z sekcji zwlok i relacje z badan sadowo-lekarskich - kopalnia Wujek, 1981-1990 (Box-folder 3: 1)
- Artykuly, wycinki prasowe, 2007-2011 (Box-folder 3: 2)
- Korespondencja, 1981-1995 (Box-folder 3: 3)
- Materialy dotyczace stanu wojennego, 1981 December 13 (Box-folder 3: 4)
- Szyfrogram Gen. Gruby i inne dokumenty MSW, 1981 (Box-folder 3: 5)
- Dokumenty dotyczace kopalni Wujek, 1992-2010 (Box-folder 3: 6)
- Roznorodna dokumentacja sadownicza, 1993-2004 (Box-folder 3: 7)
- Najwyzsza Izba Kontroli (sprawa alkoholowa), 1990 (Box-folder 4: 1)
- Dzialalnosc Policji - Materialy na Posiedzenie Rady Ministrow, 1990 (Box-folder 4: 2)
- Dane statystyczne - sprawa alkoholowa, undated (Box-folder 4: 3)
- Program Resortu Spraw Wew. W zakresie przeciwdzialania alkoholizmowi, 1985-1990 (Box-folder 4: 4)
- Komisja Odpowiedzialnosci Konstytucyjnej, 1991-1993 (Box-folder 4: 5)
- Trybunal Stanu, 1998 (Box-folder 4: 6)
- Varia, 1989-1991 (Box-folder 4: 7)
- Ksiazka-Rymuszko, fragmenty maszynopisu, undated (Box-folder 5: 1)
- Fragmenty "Dziennikow" M. Rakowskiego, maszynopis, undated (Box-folder 5: 2)
- Sprawy sadowe oraz fragmenty zapiskow Cz. Kiszczaka, undated (Box-folder 5: 3)
- Pisma urzedowe, 1996-2015 (Box-folder 5: 4)
- Tekst W. Jaruzelskiego o sobie, wladzy, ludziach i Polsce,(w kopercie "Do rak wlasnych"), undated (Box-folder 5: 5)
- Sprawy sadowe oraz korespondencja z nimi zwiazana, 2010-2013 (Box-folder 5: 6)
- Szyfrogram dot. stanu wojennego, 1981 (Box-folder 5: 7)
- Cz. Kiszczak - oswiadczenia i wystapienia, 2006 (Box-folder 6: 1)
- Materialy dotyczace stanu wojennego - 13 grudnia 1981, 1981-2011 (Box-folder 6: 2)
- W. Jaruzelski do Cz. Kiszczaka - korespondencja, oswiadczenia, undated (Box-folder 6: 3)
- Wywiad z Cz. Kiszczakiem - Okragly Stol, undated (Box-folder 6: 4)
- Postanowienie o umorzeniu sledztwa, 2012 (Box-folder 6: 5)
- Dzienniki Rakowskiego - fragm., undated (Box-folder 6: 6)
- Polska na zakrecie - "Gazeta Wyborcza", nr. 107, 2004 (Box-folder 6: 7)
- Posiedzenie Sekretariatu KC PZPR, 1989 (Box-folder 6: 8)
- Protokol zatrzymanai osoby - Cz. Kiszczak, 1990 (Box-folder 6: 9)
- Korespondencja, 1985-1997 (Box-folder 6: 10)
- Varia, undated (Box-folder 6: 11)
- Wystapienie na Sejmowej Komisji Odpowiedzialnosci Konstytucyjnej, undated (Box-folder 7: 1)
- Dokumenty i pisma zwiazane z postawieniem Cz. Kiszczaka i W. Jaruzelskiego przed Trybunalem Stanu, undated (Box-folder 7: 2)
- Akt oskarzenia przeciwko: W. Jaruzelskiemu, T. Tuczapskiemu, Cz. Kiszczakowi i innym, 2007 (Box-folder 7: 3)
- Kopie dokumentow z MSW, 1981-1982 (Box-folder 7: 4)
- Notatki odreczne, m.in. z procesow sadowych, 2006-2008 (Box-folder 7: 5)
- Materialy rozne (dotyczy spraw sadowych Cz. Kiszczaka), undated (Box-folder 7: 6)
- List od Zoltan Marian, 2011 (Box-folder 7: 7)
- Ulotki dot. L. Walesy, undated (Box-folder 7: 8)
- Wojciech Jaruzelski - kopie pism, listy, wystapienia, wywiady, 1989-1995 (Box-folder 8: 1)
- Komisja Odpowiedzialnosci Konstytucyjnej, 1995 (Box-folder 8: 2)
- Wywiad z W. Sila-Nowickim, 1985 (Box-folder 8: 3)
- Artykul J. Kuronia, 1981 (Box-folder 8: 4)
- Sprawy sadowe Cz. Kiszczaka, undated (Box-folder 8: 5)
- MSW. Kopie dokumentow, 1981-1984 (Box-folder 8: 6)
- Wywiad z Pawlowem - bylym rezydentem KGB w Polsce, 1993 (Box-folder 8: 7)
- Prywatne dokumenty - prawo jazdy, karta pacjenta, zapiski, undated (Box-folder 8: 8)
- Dzienniki Ustaw PRL, 1982-1988 (Box-folder 8: 9)
- Wycinki prasowe, stan wojenny, inne, 1995-2006 (Box-folder 8: 10)
- W. Jaruzelski -korespomdencja, 2003-2008 (Box-folder 9: 1)
- Wycinki prasowe, undated (Box-folder 9: 2)
- W. Jaruzelski, wystapienia, wywiady, undated (Box-folder 9: 3)
- Stan wojenny. Materialy rozne, undated (Box-folder 9: 4)
- Wycinki prasowe, artykuly glownie dot. stanu wojennego, 1992-2006 (Box-folder 9: 5)
- Sprawy sadowe Cz. Kiszczaka, undated (Box-folder 10: 1)
- Korespondencja, 1992-2005 (Box-folder 10: 2)
- Opinie, komentarze, 1990-1992 (Box-folder 10: 3)
- Wycinki prasowe, glownie dot. stanu wojennego, undated (Box-folder 10: 4)
- Nominacja generalska dla Cz. Kiszczaka, 1979 (Box-folder 10: 5)
- Kopie roznych dokumentow, 1975-1981 (Box-folder 10: 6)
- Varia, undated (Box-folder 10: 7)
- Sprawy sadowe Cz. Kiszczaka, 1992-2001 (Box-folder 11: 1-2)
- Korespondencja, undated (Box-folder 11: 3)
- Dziennik Ustaw, 1934-1936 (Box-folder 11: 4)
- Propozycja wniesienia ustway poselskiej wobec "autorow stanu wojennego,", 1981 (Box-folder 11: 5)
- Raport tzw. Komisji Tollnera (tlumaczenie robocze z jez. czeskiego), 1980 (Box-folder 11: 6)
- W. Jaruzelski - wystapienie/artykul, undated (Box-folder 11: 7)
- Material informacyjny SLD w sprawie stanu wojennego, undated (Box-folder 11: 8)
- Materialy z Archiwum Sejmowego, 1981-1982 (Box-folder 11: 9)
- Stan wojenny '81 - materialy do dyskusji, 1980-1981 (Box-folder 11: 10)
- W. Jaruzelski - oswiadczenie dla Komisji Odpowiedzialnosci Konstytucyjnej, 1994 (Box-folder 11: 11)
- Sprawozdanie Komisji Odpowiedzialnosci Konstytucyjnej (w sprawie stanu wojennego); Wystapienie Cz. Kiszczaka, 1996 (Box-folder 11: 12)
- Artykuly prasowe, wycinki, 2000-2008 (Box-folder 12: 1)
- Artykuly prasowe, korespomdencja, wycinki, (dot. glownie Kopalni Wujek), 1992-1997 (Box-folder 12: 2)
- Prasa, przedruki, kopie, 1996-2000 (Box-folder 12: 3)
- Trybuna Robotnicza, Sztandar Mlodych, Trybuna Ludu, Zonierz Wolnosci, inne, 1981-1982 (Box-folder 12: 4)
- Biuletyny z Posiedzenia Komisji Odpowiedzialnosci Konstytucyjnej, 1992 (Box-folder 12: 5)
- Archiwum MSW - List do Arcybiskupa Bronislawa Dabrowskiego, 1984 (Box-folder 13: 1)
- Korespondencja miedzy W. Jaruzelskim a W. Walendziakiem, 1994 (Box-folder 13: 2)
- Korespondencja - rozne, 1992 (Box-folder 13: 3)
- Biuletyny Kancelarii Sejmu, 1993 (Box-folder 13: 4)
- Korespondencja, 1993-1997 (Box-folder 13: 5)
- Brudnopisy - Kopalnia Wujek, undated (Box-folder 13: 6)
- Mapy topograficzne dzialan MO i WP - Kopalnia Wujek, undated (Box-folder 13: 7)
- Polska prasa krajowa, 1984-1986 (Box-folder 13: 8)
- Prasa zagraniczna, 1983-1986 (Box-folder 14: 1)
- Oswiadczenia Cz. Kiszczaka, sprawy sadowe, undated (Box-folder 14: 2)
- Stan wojenny - analizy, fragmenty publikacji, undated (Box-folder 14: 3)
- Mapa turystyczna Nikaragui, undated (Box-folder 14: 4)
- Dziennik Ustwa, publikacje PZPR, 1986-1990 (Box-folder 14: 5)
- Tlumaczenia z prasy zagranicznej, 1983-1989 (Box-folder 14: 6)
- Wycinki z prasy swiatowej, 1988 (Box-folder 14: 7-8)
- Wycinki prasowe - prasa zagraniczna, 1988 (Box-folder 15: 1)
- Wycinki prasowe - prasa krajowa, 1997-2002 (Box-folder 15: 2)
- Wybrane fragmenty prasy zagranicznej z tlumaczeniami, 1988 (Box-folder 15: 3)
- Prasa zagraniczna - wycinki, artykuly, 1988 (Box-folder 15: 4)
- Prasa krajowa - wycinki, artykuly., 1988-2016 (Box-folder 15: 5-6)
- Kopie Ustawy o Policji, undated (Box-folder 16: 1)
- Korespondencja, 1979-2006 (Box-folder 16: 2)
- Wycinki prasowe - prasa krajowa, 1998-2000 (Box-folder 16: 3)
- Wywiad z Cz. Kiszczakiem, 2006 (Box-folder 16: 4)
- Odreczne zapiski oraz Wniosek do Trybunalu Konstytucyjnego, 2009 (Box-folder 16: 5)
- Umowa kupna-sprzedazy na bron palna, 2000 (Box-folder 16: 6)
- Dyskietka z apelacji - 2004 March 17, Wersja nr 1. (Box-folder 16: 7)
- Kopie dokumentow z Urzedu Spraw Wewnetrznych, undated (Box-folder 17: 1)
- Informacje dotyczace Jana Nowaka - Jezioranskiego. (List Andrzeja Czechowicza), 1974-2007 (Box-folder 17: 2)
- Korespondencja - rozne, 1991-1999 (Box-folder 17: 3)
- Trybunal Konstytucyjny. Sygn. akt K6/09, 2009 (Box-folder 17: 4)
- Dziennik Ustaw z dn. 1983 July 19 (Box-folder 17: 5)
- Materialy dotyczace stanu wojennego oraz CD z dokumentacja medyczna Cz. Kiszczaka, 2014-2015 (Box-folder 17: 6)
- Polska 1986-1989: Koniec Systemu - materialy z konferencji miedzynarodowej, 1999 (Box-folder 17: 7)
- Niektore uwagi na temat form i metod wykorzystania norm prawa karnego […]ludzi z okresu istnienia PRL, undated (Box-folder 17: 8)
- Pismo dziennikarza Manfreda Bergera do W. Jaruzelskiego w sprawie ge. Kiszczaka i wydarzen 1970r., 1990 (Box-folder 17: 9)
- Wycinki prasowe, 2004-2011 (Box-folder 17: 10)
- Materialy dotyczace smierci Grzegorza Przemyka, 1984 (Box-folder 17: 11)
- Varia, 1981-1992 (Box-folder 17: 12)
- Maszynopis, Henryk Piecuch: Sluzby specjalne penetruja, undated (Box-folder 18: 1)
- Lekcja Polska - Adam Schaff, undated (Box-folder 18: 2)
- PAP - informacje z zagranicy, 1990 (Box-folder 18: 3)
- Prasa krajowa, artykuly, wycinki, fragmenty, 1984-1991 (Box-folder 18: 4)
- Prasa zagraniczna, wycinki, artykuly, fragmenty, 1979-1988 (Box-folder 19: 1)
- Prasa zagraniczna i polska - wycinki, artykuly, fragmenty, 1981-1985 (Box-folder 20: 1)
- Prasa polska - wycinki, artykuly, fragmenty, 1986-2015 (Box 21-23)
- Videorecordings (Box 24)
  - Czeslaw Kiszczak Collection, Zawrat, 1988 September 15
    Access
    Use copy reference number: 97046_0001_p2016
  - Czeslaw Kiszczak Collection, "Magdalenka,", 1989 January 27
    Use copy reference number: 97046_0002_p2016
  - Czeslaw Kiszczak Collection, "Magdalenka,", 1989 March 2
    Use copy reference number: 97046_0003_p2016
  - Czeslaw Kiszczak Collection, "Magdalenka,", 1989 March 7
    Use copy reference number: 97046_0004_p2016
  - Czeslaw Kiszczak Collection, "Magdalenka,", 1989 March 7
    Use copy reference number: 97046_0005_p2016
  - Czeslaw Kiszczak Collection, "Magdalenka,", 1989 March 29
    Use copy reference number: 97046_0006_p2016
  - Czeslaw Kiszczak Collection, "Magdalenka,", 1989 April 3
    Use copy reference number: 97046_0007_p2016
  - Czeslaw Kiszczak Collection, "Okragly Stol,", 1989 February 6
    Use copy reference number: 97046_0008_p2016
  - Czeslaw Kiszczak Collection, "Okragly Stol,", 1989 April 5
    Use copy reference number: 97046_0009_p2016
  - Czeslaw Kiszczak Collection, "OS - Inauguracja,", undated
    Use copy reference number: 97046_0010_p2016
  - Czeslaw Kiszczak Collection, "Lider,", undated
    Use copy reference number: 97046_0011_p2016_pt1
  - Czeslaw Kiszczak Collection, "Bogdan i Inni,", undated
    Use copy reference number: 97046_0011_p2016_pt2.
  - Czeslaw Kiszczak Collection, "Magdalenka,", 1989 January 27
    Use copy reference number: 97046_0012_p2016
  - Czeslaw Kiszczak collection, unlabeled tape #1, undated
    Use copy reference number: 97046_0013_p2016
  - Czeslaw Kiszczak collection, unlabeled tape #2, undated
    Use copy reference number: 97046_0014_p2016
  - Czeslaw Kiszczak collection, unlabeled tape #3, undated
    Use copy reference number: 97046_0015_p2016